智慧財產及商業法院民事判決  
111年度民著上易字第7號
上訴人即
附帶被上訴人  哈迪思國際股份有限公司
法定代理人    黃書督         
被上訴人即
附帶上訴人    永德數位科技有限公司
兼法定代理人  游玉霜         
上二人共同
訴訟代理人    邱德逢                                
上列當事人間侵害著作權有關財產權爭議事件，上訴人對於民國
111年3月16日本院110年度民著訴字第94號第一審判決提起上訴
，被上訴人為附帶上訴，本院於中華民國111年9月15日言詞辯論
終結，判決如下：
    主  文
原判決關於駁回上訴人後開第二項之訴部分，及該部分假執行之
宣告暨訴訟費用之裁判廢棄。
上開廢棄部分，被上訴人應再連帶給付上訴人新臺幣壹拾貳萬元
，及自民國一百一十年四月十日起至清償日止，按年息百分之五
計算之利息。 
上訴人其餘上訴及附帶上訴人附帶上訴均駁回。
第二審訴訟費用關於上訴部分，由被上訴人連帶負擔百分之十六
，餘由上訴人負擔；關於附帶上訴部分，由附帶上訴人連帶負擔
。
    事實及理由
壹、程序事項：
一、按依智慧財產案件審理法第7條規定，智慧財產及商業法院
    組織法第3條第1款、第4款所定之民事事件，由智慧財產及
    商業法院管轄。本案既屬因著作權法所保護之智慧財產權益
    所生之第二審民事案件，符合智慧財產及商業法院組織法第
    3條第1款規定，本院依法自有管轄權。
二、次按，訴狀送達後，原告不得將原訴變更或追加他訴，但擴
    張或減縮應受判決事項之聲明者，不在此限，此觀民事訴訟
    法第446條第1項但書、第255條第1項第3款規定自明。上訴
    人即附帶被上訴人哈迪思國際股份有限公司（下稱上訴人）
    提起上訴時原上訴聲明第2項為「被上訴人等應再連帶給付
    上訴人新臺幣（下同）765,000 元整暨自110年4月10日起至
    清償日止按週年利率5%計算之利息。」（見本院卷第48頁）
    ，嗣於111年4月21日以民事上訴理由一狀擴張金額為835,00
    0元(見本院卷第68頁)，又於同年6月29日以民事爭點整理狀
    減縮請求金額為326,750元（見本院卷第164頁），依111年9
    月15日言詞辯論所載，上訴人陳稱326,750元是指全部的損
    害賠償額，包含原審已判賠的7萬元，故上訴人是請求被上
    訴人等應再連帶給付256,750元本息，則揆諸前開規定，核
    屬擴張或減縮應受判決事項之聲明，應予准許。　　
三、又按，被上訴人於言詞辯論終結前，得為附帶上訴。附帶上
    訴，雖在被上訴人之上訴期間已滿，或曾捨棄上訴權或撤回
    上訴後，亦得為之，民事訴訟法第460條第1項前段、第2項
    分別定有明文。本件被上訴人即附帶上訴人永德數位科技有
    限公司（下稱被上訴人永德公司）、游玉霜(下稱被上訴人
    游玉霜)就原審判命其應連帶給付上訴人70,000元及自110年
    4月10日起至清償日止，按年息5%計算之利息部分，雖於上
    訴期間屆滿後之111年5月3日始提起附帶上訴（見本院卷第9
    8頁），核與首揭規定相符，應予准許。　　　　　　　
貳、實體事項：
一、上訴人主張：
　　被上訴人永德公司明知上訴人為銷售Manfrotto相機包、Ben
    ro鏡片、Nisi鏡片（以下合稱系爭商品），經由Manfrotto
    相機包商品代理商即訴外人正成貿易股份有限公司（下稱正
    成公司）、Benro鏡片商品代理商勝興科技股份有限公司(下
    稱勝興公司）、Nisi鏡片商品代理商久昱有限公司（下稱久
    昱公司）取得系爭商品照片後，編輯產品銷售網頁（下稱系
    爭編輯著作，如原判決附表一所示），而上訴人業於原審提
    出其與正成公司之網路授權經銷合約書、與勝興公司之商品
    合作授權書，並於第二審提出其與禾盛鑫電子商務合作合約
    書，證明系爭編輯著作為具原創性之編輯著作，上訴人享有
    著作財產權，然被上訴人永德公司竟未經授權或同意，將系
    爭編輯著作編排內容重製後以「3C柑仔店」名稱公開傳輸刊
    登於PChome商店街個人賣場、Yahoo拍賣、Yahoo超級商城、
    露天拍賣及樂天市場等網路銷售平台上，利用系爭編輯著作
    為其販售之商品說明內容，對不特定人銷售商品，侵害上訴
    人就系爭編輯著作編排內容所享有之重製權、公開傳輸權。
    被上訴人游玉霜為被上訴人永德公司之法定代理人，應與永
    德公司負連帶賠償責任，其等應負損害賠償責任為326,750
    元，計算方式(32個網頁X1,000元+重複刊登的網頁135網頁X
    50元=326,750元)。爰依著作權法第88條第1、3項，公司法
    第23條第2項規定，提起本件訴訟。
二、被上訴人永德公司及游玉霜答辯則以：
    被上訴人永德公司否認上訴人為系爭編輯著作之著作權人，
    系爭編輯著作皆係引用系爭商品代理商之官方網站上之圖片
    ，該等資料之著作權應各屬正成公司、勝興公司、久昱公司
    及百諾公司等，僅系爭商品原廠始有編輯商品圖片之權利，
    上訴人既非商品圖片之合法權利人，自無從取得編輯該等圖
    片之著作權。系爭編輯著作僅係上訴人使用系爭商品官方網
    站之圖片，再加上文字說明，此為一般業界常用之介紹方式
    ，並無創作性。縱使有編輯著作權亦應屬於系爭商品原廠或
    其他第三人公司所有。被上訴人永德公司係基於經銷授權關
    係而使用系爭商品官方網站之圖片，並無任何侵權之故意、
    過失，被上訴人游玉霜亦不必連帶負損害賠責任。縱認被上
    訴人有侵害系爭編輯著作，然被上訴人永德公司販賣系爭商
    品之金額約為30餘萬元，依平均毛利8%計算，實際獲利未超
    過3萬元，上訴人請求顯屬過高而不相當。
三、原審為被上訴人永德公司及游玉霜應連帶給付上訴人7萬元
    及自110年4月10日起至清償日止，按週年利率5%計算之利息
    ，而駁回其餘之訴之判決。上訴人提起上訴，上訴聲明為：
    ㈠原判決關於駁回上訴人後開第二項聲明部分廢棄。㈡上開廢
    棄部分，被上訴人永德公司及游玉霜應再連帶給付上訴人25
    6,750元暨自110年4月10日起至清償日止按週年利率5%計算
    之利息。㈢第一、二審訴訟費用由被上訴人永德公司及游玉
    霜連帶負擔。被上訴人永德公司及游玉霜答辯聲明求為判決
    ：㈠上訴駁回。㈡歷審訴訟費用由上訴人負擔；被上訴人永德
    公司及游玉霜倘受不利益判決，願供擔保免為假執行。並提
    起附帶上訴，聲明：㈠原判決不利於被上訴人永德公司及游
    玉霜之部分廢棄。㈡上開廢棄部分，上訴人之訴應駁回。㈢歷
    審訴訟費用由上訴人負擔；被上訴人永德公司及游玉霜倘受
    不利益判決，願供擔保免為假執行。上訴人對於附帶上訴部
    分答辯聲明：㈠附帶上訴駁回。㈡附帶上訴費用由被上訴人永
    德公司及游玉霜負擔。 
四、本件法官依民事訴訟法第463 條準用同法第271條之1 、第2
    70條之1第1項第3款、第3項規定，整理兩造不爭執事項並協
    議簡化爭點如下：
㈠㈠不爭執事項：
  ⒈被上訴人永德公司及游玉霜對於上訴人主張其經由Manfrotto
    相機包商品代理商即訴外人正成公司、Benro鏡片商品代理
    商勝興公司、Nisi鏡片商品代理商久昱公司取得系爭商品照
    片後，藉由其美工團隊就商品銷售網頁内容，以代理商提供
    之商品照片圖檔為基礎編輯形成「商品介紹」網頁内容之系
    爭編輯著作（即系爭網頁著作，詳如原判決附表一所示）之
    事實不爭執。
  ⒉被上訴人永德公司及游玉霜對於其有刊登如原審判決附表二
    所示網頁内容於該等電子商務平台，且與系爭編輯著作構成
    實質近似等情未爭執。　
  ㈡本件爭點:
  ⒈系爭編輯著作是否有創作性，且上訴人是否為其著作權人？
  ⒉上訴人依著作權法第88條第1項規定，請求被上訴人永德公
    司給付326,750元損害賠償本息，有無理由？
  ⒊上訴人以被上訴人游玉霜為被上訴人永德公司法定代理人，
    依公司法第23條第2項規定，請求其與被上訴人永德公司連
    帶給付326,750元損害賠償本息，有無理由？ 
五、本院得心證之理由：
  ㈠上訴人為具有創作性之系爭編輯之著作著作權人:
　⒈按就資料之選擇及編排具有創作性者，為編輯著作，以獨立
    著作保護之，著作權法第7條第1項定有明文。又著作權法就
    編輯著作原創性要求，著重於資料的選擇及編排方式，資料
    素材或據以編排之内容是否有原創性，並不影響編輯著作之
    成立。被上訴人雖爭執系爭網頁著作之創作性，惟觀諸系爭
    網頁著作之内容（見原審卷一第19頁至第50頁），可知該網
    頁包含系爭商品照片及墨色或彩色說明文字，說明内容涵蓋
    產品名稱、系列、價格、特色及相關細節等資訊，復以為數
    眾多之照片展示相機包產品開啟後各部位或細節，及鏡片使
    用前後對比及色差等情形，並就每一照片、圖檔佐以文字說
    明，或搭配鮮明之彩色箭頭或文字，介紹系爭商品之每一細
    部環節，最後再提供消費者相機包商品之名稱、型號、系 
    列、尺寸、空間、重量、適用等内容，及鏡片商品之系列比
    較、尺寸選擇等内容為選購之參考資訊，已足徵被上訴人  
    以照片、製圖、線條及文字等方式於系爭網頁著作上表現  
    思想或感情，且在網頁上順序往下之編排陳列，亦可見作  
    者在選擇與編排上已投入相當時間之創作，並表現出一定  
    程度之創意及個性，非僅係機械式之擇取，而係就商品之  
    特性、資訊加以介紹呈現，可以感受到作者獨特之個性及  
    創作性，堪認系爭編輯著作係應受著作權法保護之編輯著作
    。故而，被上訴人永德公司及游玉霜前揭所辯，應非可採。
    　 
  ⒉上訴人主張其為系爭編輯著作之著作權人，被上訴人永德公
    司及游玉霜固不否認上訴人有編輯系爭編輯著作之事實，然
    辯稱：上訴人並未說明及舉證其取得相關原始照片圖檔是否
    合法，非有權編輯之人等語。然查，依上訴人所提出製作系
    爭編輯著作之編輯資料（即甲證6、8之光碟，見原審證物袋
    ），經原審於110年12月22日、111年2月16日當庭勘驗上開
    光碟後，勘驗結果分別為：「㈠光碟開啟後有名稱為『哈迪思
    原始編輯圖檔』，以螢幕截圖方式節錄如照片1所示。㈡從『哈
    迪思原始編輯圖檔』資料夾點入後，又有『正成-Manfrotto』
    、『勝興百諾鏡片』兩資料夾，以螢幕截圖方式節錄如照片2
    所示。㈢先點入檔名為「正成- Manfrotto」之資料夾，内有
    以下檔案，以螢幕截圖方式節錄如照片3、4、5、6所示，並
    分別羅列如下：①名稱為1.Manfrotto Revolver 8之JPG、PS
    D標案各1，點入前開JPG標案後，以螢幕截圖方式節錄如照
    片7。②名稱為2.Manfrotto LW-97W LW97之JPG、PSD檔案各1
    ，點入前開JPG檔案後，以螢幕截圖方式節錄如照片8。③名
    稱為3.Manfrotto TLB 600 PL之JPG、PSD檔案各1，點入前
    開JPG檔案後，以螢幕截圖方式節錄如照片9。④名稱為4.Man
    frotto LW-99W之JPG、PSD檔案各1，點入前開JPG檔案後，
    以螢幕截圖方式節錄如照片10。⑤名稱為5.Manfrotto Tri B
    ackpack S專業級3合1之JPG、PSD檔案各1，點入前開JPG檔
    案後，以螢幕截圖方式節錄如照片11。⑥名稱為6.Manfrotto
     Tri Backpack M專業級3合1之JPG、PSD檔案各1，點入前開
    JPG檔案後，以螢幕截圖方式節錄如照片12。⑦名稱為7.Manf
    rotto Tri Backpack L專業級3合1之JPG、PSD檔案各1並有
    名稱為7.Manfrotto Tri Backpack L專業級3合1-1之JPG標
    案1個，點入前開7.Manfrotto Tri Backpack L專業級3合1J
    PG標案後，以螢幕截圖方式節錄如照片13 ;點入前開7.Manf
    rotto Tri Backpack L專業級3合1-1JPG檔案後，以螢幕截
    圖方式節錄如照片14。⑧名稱為8.Manfrotto ACCESS H-14 P
    L之JPG、PSD檔案各1，點入前開JPG檔案後，以螢幕截圖方
    式節錄如照片15。⑨名稱為9.Manfrotto ACCESS H-16 PL之J
    PG、PSD檔案各1，點入前開JPG檔案後，以螢幕截圖方式節
    錄如照片16。⑩名稱為10.Manfrotto ACCESS H-17PL之JPG、
    PSD檔案各1，並有名稱為Manfrotto ACCESS H-17 PL-1之JP
    G檔案1個，點入前開JPG檔案後，以螢幕截圖方式節錄如照
    片17 ;點入前開Manfrotto ACCESS H-17 PL-1之JPG檔案後
    ，以螢幕截圖方式節錄如照片18。⑪名稱為11.Manfrotto AC
    CESS H-18 PL之JPG、PSD檔案各1，並有名稱為11.Manfrott
    o ACCESS H-18 PL-1之JPG檔案1個，點入前開11.Manfrotto
     ACCESS H-18 PL之JPG 檔案後，以螢幕截圖方式節錄如照
    片19 ;點入前開11.Manfrotto ACCESSH-18 PL-1之JPG檔案
    後，以螢幕截圖方式節錄如照片20。⑫名稱為12.Manfrotto 
    Minibee 120之JPG、PSD標案各1，並有名稱為12.Manfrotto
     Minibee 120-1之JPG標案1個，點入前開12.Manfrotto Min
    ibee 120之JPG標案後，以螢幕截圖方式節錄如照片21 ;點
    入前開12.Manfrotto Mini bee 120-1之JPG檔案後，以螢幕
    截圖方式節錄如照片22。⑬名稱為13.Manfrotto Bumblebee 
    220之JPG、PSD標案各1，並有名稱為13.Manfrotto Bumbleb
    ee 220-1之JPG標案，點入前開13.ManfrottoBumblebee 220
    之JPG標案後，以螢幕截圖方式節錄如照片23 ;點入前開13.
    Manfrotto Bumblebee 220-1之JPG檔案後，以螢幕截圖方式
    節錄如照片24。⑭名稱為14.Manfrotto Bug-203 PL Backpac
    k之JPG、PSD標案各1，並有名稱為14.Manfrotto Bug-203 P
    L Backpack-1之JPG標案1個，點入前開14.Manfrotto Bug-2
    03 PL Backpack之JPG 檔案後，以螢幕截圖方式節錄如照片
    25;點入前開14.Manfrotto Bug-203 PL Backpack-1之JPG標
    案後，以螢幕截圖方式節錄如照片26。⑮名稱為15.Manfortt
    o Multi 120之JPG、PSD檔案各1，並有名稱為15.Manfortto
     Multi 120-1之JPG 標案1個，點入前開15.Manfortto Mult
    i 120之JPG標案後， 以螢幕截圖方式節錄如照片27 ;點入
    前開15.Manfortto Multi l20-l之JPG檔案後，以螢幕截圖
    方式節錄如照片28。⑯名稱為16.ManfrottoCC 191之JPG、PS
    D檔案各1，並有名稱為16.Manfrotto CC 191-1之JPG標案1
    個，點入前開16.Manfrotto CC 191之JPG檔案後，以螢幕截
    圖方式節錄如照片29 ;點入前開16.Manfrotto CC 191-1之J
    PG標案後，以螢幕截圖方式節錄如照片30。⑰名稱為17.Manf
    rotto CC 193之JPG、PSD檔案各1並有名稱為17.Manfrotto 
    CC 193-1之JPG檔案1個，點入前開17.Manfrotto CC 193之J
    PG標案後，以螢幕截圖方式節錄如照片31 ;點入前開17.Man
    frotto CC 193-1之JPG檔案後，以螢幕截圖方式節錄如照片
    32。⑱名稱為18.Manfrotto CC 195之JPG、PSD標案各1，並
    有名稱為18.Manfrotto CC 195-1之JPG檔案1個，點入前開1
    8.Manfrotto CC 195之JPG檔案後，以螢幕截圖方式節錄如
    照片33 ;點入前開18.Manfrotto CC 195-1之JPG檔案後，以
    螢幕截圖方式節錄如照片34。⑲名稱為19.Manfrotto CC 197
    之JPG、PSD檔案各1，並有名稱為19.Manfrotto CC 197-1之
    JPG標案1個，點入前開19.Manfrotto CC 197之JPG標案後，
    以螢幕截圖方式節錄如照片35 ;點入前開19.Manfrotto CC 
    197-1之JPG標案後，以螢幕截圖方式節錄如照片36。⑳名稱
    為20.Manfrotto Rolling OrganizerLW 88W之JPG、PSD檔案
    各1，並有名稱為20.Manfrotto Rolling Organizer LW 88W
    -1之JPG標案 1個，點入前開20.Manfrotto Rolling Organi
    zer LW 88W之JPG標案後，以螢幕截圖方式節錄如照片37 ;
    點入前開20.Manfrotto Rolling Organizer LW 88W-1之JPG
    檔案後，以螢幕截圖方式節錄 如照片38。㉑名稱為21.Manfr
    otto PR0-V 410之JPG、PSD檔案各1，點入前開JPG檔案後，
    以螢幕截圖方式節錄如照片39。㉒名稱為22.Manfrotto PR0-
    V 610之JPG、PSD檔案各1，並有名稱為22.Manfrotto PR0-V
     610-1之JPG標案1個，點入前開22.Manfrotto PR0-V 610之
    JPG檔案後，以螢幕截圖方式節錄如照片40;點入前開22.Man
    frotto PRO-V 610-1之JPG標案後，以螢幕截圖方式節錄如
    照片41。㉓名稱為23.Manfrot to Gear BackpackL之JPG、PS
    D標案各1，點入前開JPG標案後，以螢幕截圖方式節錄如照
    片42。㉔名稱為24.Manfrotto Gear Backpack M之JPG、PSD
    標案各1，點入前開JPG標案後，以螢幕截圖方式節錄如照片
    43。㉕名稱為25.Manfrotto Rolling Organizer LW 97W之JP
    G、PSD標案各1，點入前開JPG檔案後，以螢幕截圖方式節錄
    如照片44。㉖名稱為26.Man fotto Active Backpack 11之JP
    G、PSD標案各1，點入前開JPG檔案後，以螢幕截圖方式節錄
    如照片45。㈣再點入「勝興-百諾鏡片」資料夾，内有名稱為
    「25-36.Benro PD UV WMC」、「37-48.Benro UD UV SC」
    、「49-56.Benro SD UV ULCA WMC」、「57-69.Benro PDCP
    LHD WMC」、「70-76.Benro SHD CPL-HD ULCA」、「77-80.
    Benro SD NDX-HD」6個資料夾，以螢幕截圖方式節錄如照片
    46所示，並再點入上開6個資料夾，顯示結果如下：①點入名
    稱為25-36.Benro PD UV WMC之資料夾，顯示名稱為PDUV之J
    PG、PSD檔案各1，以螢幕截圖方式節錄如照片47所示；再點
    入前開JPG檔案後，以螢幕截圖方式節錄如照片48所示。②點
    入名稱為37-48.Benro UD UV SC之資料夾，顯示名稱為UV之
    JPG、PSD檔案各1，以螢幕截圖方式節錄如照片49所示；再
    點入前開JPG檔案後， 以螢幕截圖方式節錄如照片50所示。
    ③點入名稱為49-56.Benro SD UV ULCA WMC之資料夾，顯示
    名稱為SDUV之JPG、PSD 標案各1，以螢幕截圖方式節錄如照
    片51所示，點入前開JPG標案後，以螢幕截圖方式節錄如照
    片52。④點入名稱為57-69.Benro PD CPL-HD WMC之資料夾，
    顯示名稱為PDCPL之JPG、PSD檔案各1，以螢幕截圖方式節錄
    如照片53所示，點入前開JPG檔案後，以螢幕截圖方式節錄
    如照片54。⑤點入名稱為70-76.Benro SHD CPL-HD ULCA之資
    料夾，顯示名稱為CPL之JPG檔案、名稱為SHDCPL之PSD檔案
    各1，以螢幕截圖方式節錄如照片55所示，點入前開CPL之JP
    G檔案後，以螢幕截圖方式節錄如照片56。⑥點入名稱為「77
    -80.Benro SD NDX -HD之資料夾，顯示名稱為NDX之JPG、PS
    D檔案各1，以螢幕截圖方式節錄如照片57所示，點入前開JP
    G檔案後，以螢幕截圖方式節錄如照片58」、「㈠光碟開啟後
    有名稱為「NISI」資料夾，以螢幕截圖方式節錄如照片59所
    示。㈡從「NISI」資料夾點入後，内有以下檔案，以螢幕截
    圖方式節錄如照片60所示，並分別羅列如下：①名稱為1.WMC
    CPL之JPG、PSD檔案各1，點入前開JPG檔案後，以螢幕截圖
    方式節錄如照片61。②名稱為2.WMCCPL-1之JPG檔案，點入前
    開JPG檔案後，以螢幕截圖方式節錄如照片62。③名稱為3.WM
    CCPL-2之JPG檔案，點入前開JPG檔案後，以螢幕截圖方式節
    錄如照片63。④名稱為4.WMCCPL-3之JPG檔案，點入前開JPG
    檔案後，以螢幕截圖方式節錄如照片64。⑤名稱為5.WMCCPL-
    4之JPG標案，點入前開JPG檔案後，以螢幕截圖方式節錄如
    照片65。」等情，有原審法院勘驗筆錄2份及勘驗照片在卷
    可參（見原審卷二第6頁至第11頁、第15頁至第72頁、第92
    頁、第95頁至第101頁），堪認上訴人主張系爭編輯著作為
    其所僱用美編人員完成之著作，其為系爭編輯著作之著作權
    人，應屬可信。
  ⒊被上訴人永德公司及游玉霜又辯稱系爭編輯著作所使用之照
    片均為原廠官網上之照片、圖片，上訴人既非該等圖片之合
    法權利人，自無從取得編輯該等圖片之著作權云云，惟上訴
    人於原審已提出其與正成公司之網路授權經銷合約書、與勝
    興公司之商品合作授權書(見原審卷一第491至495頁），則
    被上訴人所稱其因與正成公司、勝興公司間就系爭商品有授
    權合作關係而取得該等商品之照片，供其編輯為系爭編輯著
    作，並作為刊登系爭商品銷售之用，尚非無憑。又編輯著作
    與其所選擇之個別著作不同，乃分屬不同之著作，編輯著作
    之保護著重於資料之選擇及編排，是否能表現一定程度之創
    意與作者之個性，與其所選擇之資料是否為自己或他人之著
    作無關，則上訴人所選擇系爭商品之原廠照片或圖片資料，
    若有涉及侵害原廠就照片、圖片所有之著作權等情形，應屬
    上訴人與原廠間就該等照片、圖片著作有無授權或是否侵權
    等法律關係，並無礙於本院前開認定上訴人就系爭編輯著作
    所呈現之創作性。是以，被上訴人永德公司及游玉霜此部分
    所辯，仍非可採。
  ㈡上訴人主張被上訴人永德公司刊登使用如原判決附表二所示
    之商品網頁，已侵害上訴人就系爭編輯著作之重製權、公開
    傳輸權乙節，被上訴人對於其有刊登如原判決附表二所示網
    頁内容於該等電子商務平台，且與系爭編輯著作構成實質近
    似等情雖未爭執，然辯稱：被上訴人永德公司係基於經銷授
    權關係而使用系爭商品官方網站之圖片，並無任何侵權之故
    意、過失云云，惟查依上訴人所提之兩造與官方網站商品比
    對圖（證物出處詳見原判決附表二），被上訴人永德公司刊
    登如原判決附表二所示之商品網頁圖面，與上訴人所刊登之
    系爭編輯著作圖面，無論就質、量或整體觀念及感覺上皆為
    實質相似，縱有細小差異存在，惟無礙於判斷兩者間就質與
    量間具有實質近似之判斷；又經比對被上訴人永德公司刊登
    使用如原判決附表二所示之商品網頁，與系爭商品官方網站
    後(見原審卷一第219頁至第386頁），可徵系爭商品於官方
    網站之内容與被上訴人刊登於網頁之編排、圖片、文字等内
    容均相差甚遠，是被上訴人前開所辯，實難採憑。再者，被
    上訴人永德公司就其刊登使用原判決附表二所示之商品網頁
    ，僅提出其與正成公司間之Manfrotto特約經銷合約書、授
    權網路平台銷售附約 (見原審卷二第105至117頁)，觀諸其
    内容，縱得證明正成公司有授權被上訴人永德公司經銷及於
    電子商務平台經銷Manfrotto品牌系列商品，仍無從證明被
    上訴人永德公司刊登使用如原判決附表二所示之商品網頁係
    自系爭商品官方網站圖片所下載使用。此外，被上訴人永德
    公司並無提出任何積極證據證明如原判決附表二所示之商品
    網頁為其美編人員或相關員工編輯、製作而成等事實，是其
    前開所辯，洵非有據。準此，上訴人主張被上訴人永德公司
    在未取得其同意或授權下使用系爭編輯著作，擅自重製並公
    開傳輸刊登使用如原判決附表二所示之商品網頁，侵害其就
    系爭編輯著作之著作財產權，應為可採。
  ㈢被上訴人侵害系爭編輯著作之重製權、公開傳輸權，上訴人
    請求被上訴人連帶賠償為有理由:
  ⒈按因故意或過失不法侵害他人之著作財產權或製版權者，負
    損害賠償責任；前項損害賠償，被害人得依下列規定擇一  
    請求：一、依民法第216條之規定請求。但被害人不能證明 
     其損害時，得以其行使權利依通常情形可得預期之利益， 
     減除被侵害後行使同一權利所得利益之差額，為其所受損 
     害。二、請求侵害人因侵害行為所得之利益。但侵害人不 
     能證明 其成本或必要費用時，以其侵害行為所得之全部收
      入，為其所得利益。依前項規定，如被害人不易證明其實
      際損害額，得請求法院依侵害情節，在一萬元以上一百萬
      元以下酌定賠償額，著作權法第88條第1項前段、第2項、
      第3項前段分別定有明文。又被害人依著作權法第88條第3
      項規定請求損害賠償，應以實際損害額不易證明為其要件
      ，且法院酌定賠償額，亦應按侵害之情節定之（最高法院
9       7年度台上字第1552號判決意旨參照）。
   ⒉經查：
     ①被上訴人永德公司未經上訴人之同意或授權即將上訴人  
       之系爭編輯著作重製並上傳至原判決附表二所示網頁上 
        ，以作為被上訴人永德公司銷售商品之用途，業已侵害
         上訴人系爭編輯著作之重製權、公開傳輸權，而使上
訴         人受有損害，則被上訴人永德公司自應就上訴人所
受損         害負損害賠償責任。
     ②被上訴人永德公司雖陳報稱經評估後系爭商品販賣金額約
       30萬餘元，以毛利平均百分之5計算，實際獲益不超過3
       萬元，且因事隔久遠，單據並未保存等情（見原審卷二
       第13頁)，是被上訴人永德公司所獲取利益顯無證據可資
       證明，又被上訴人永德公司係以將系爭編輯著作，刊登
       在如原判決附表二所示之網路銷售平台上之方式侵害上
       訴人之著作財產權，而依上訴人所述並無授權他人重製
       或以其他方式利用該著作之情事，故上訴人實難以證明
       其實際損害額，揆諸前開說明，上訴人依著作權法第88
       條第3項規定請求本院酌定賠償額，即無不合。
     ③本院審酌著作權第88條第3項之修正理由，係依TRIPS第  
       41條至第43條規定，為確保對侵害智慧財產權之行為得 
        有效防止及遏止更進一步之侵害，爰提高法院依侵害情
       節酌定賠償額之上限，是本件既依著作權法第88條第3項
       規定酌定賠償額，揆諸該法條及立法修正理由，自應以 
        侵害系爭編輯著作之著作財產權等整體案件情節觀之並
         予以酌定。查兩造均係透過電子商務通路販售系爭商
品         之經營業者，上訴人為系爭編輯著作之著作權人，
被上         訴人永德公司未經其同意或授權，擅自重製系爭
編輯著         作，並公開刊登使用如原判決附表二所示之商
品網頁，
       對於系爭編輯著作顯有侵權之故意，復觀諸上訴人主張 
        之系爭編輯著作（詳如原判決附表一所示），本院認為
         其中原判決附表一編號1、4、19；編號2、3；編號5、
         6、7；編號8、9、10、14；編號12、13；編號16、17
、         18、20；編號21、22；編號23、24、32；編號25、2
6、         27、28、29、30所示之九組網頁内容整體觀之分別
極為         相似，僅所使用之部分圖片或文字說明或框線略
有不同
       ，且上訴人就上開九組個別商品網頁資料之選取及編輯 
        方式概念顯為一致，係以商品廠牌為基礎而為商品資料
         選擇與編輯内容，並有其一定規則及網頁呈現方式，
       自  應分別論以1個編輯著作之著作權，因此上訴人主張
       之  系爭編輯著作依本判決附表編號1至編號12「商品廠
       牌及商品名稱於原判決附表一編號」欄所示之網頁內容
       共有12個編輯著作，始為合理。至於原判決以原判決附
       表一編號1至24、32關於Manfrotto相機包、編號25至30
       關於Benro鏡片、編號31關於Nisi鏡片之網頁内容，各論
       以1個編輯著作之著作權，則稍欠周全。又考量被上訴人
       永德公司係於如原判決附表二所示五個電子商務平台刊
       登侵害上訴人著作財產權之商品網頁，甚多均重複使用
       系爭編輯著作内容（詳如本判決附表「原判決附表二編
       號」欄所示），卷内另無證據顯示被上訴人為同時或分
       批重製、公開傳輸於如原判決附表二所示之網頁及侵害
       時間，及被上訴人永德公司於原審及本院審理時已陳稱
       如原判決附表二所示網頁資料能下架的都下架之侵害情
       節等一切情狀，認上訴人就本判決編號1至12之編輯著作
       分別以本判決「損害賠償金額(新臺幣)」欄計算其損害
       賠償金額為適當。基此，上訴人請求被上訴人永德公司
       給付19萬元（計算式：2萬元+1萬元+2萬元+2萬元+1萬元
       +1萬元+1萬元+2萬元+1萬元+2萬元+3萬元+1萬元=19萬元
       ）之損害賠償，為有理由；逾此範圍之請求，則屬過高
       ，尚難准許。
  ⒊按公司負責人對於公司業務之執行，如有違反法令致他人受
    有損害時，對他人應與公司負連帶賠償之責，公司法第23  
    條第2項定有明文。查被上訴人永德公司未經上訴人同意或 
     授權於網路平台刊登使用如原判決附表二所示網頁，業已 
     侵害上訴人之著作財產權，已如前述，而被上訴人游玉霜 
     為被上訴人永德公司之法定代理人，有公司基本資料可佐 
     （見原審卷一第387頁、本院卷第238頁），其決策或指示 
     他人使用如原判決附表二所示之網頁在網路銷售商品，實 
     屬執行被上訴人永德公司之業務，自應依前揭規定，與被 
     上訴人永德公司負連帶賠償之責任。是以，上訴人依公司 
     法第23條第2項規定，請求被上訴人游玉霜應與被上訴人永
      德公司就本件侵權行為負連帶損害賠償責任，即屬有理。
六、綜上所述，上訴人依著作權法第88條第1、3項，公司法第23
    條第2項規定，請求被上訴人永德公司及游玉霜連帶賠償19
    萬元及自起訴狀繕本送達翌日即110年4月10日起至清償日止
    ，按年息利率5%計算之利息部分，為有理由，應予准許。逾
    此範圍之請求，即屬無據，不應准許。從而，原審判決被上
    訴人永德公司及游玉霜應連帶給付上人7萬元本息並無違誤
    ，至於原審駁回上訴人請求被上訴人永德公司及游玉霜應再
    給付12萬元本息部分，尚有未洽，上訴人上訴意旨指摘原判
    決此部分不當，求予廢棄改判，為有理由，爰由本院廢棄改
    判如主文第2項所示。另原審就上開應准許之7萬元本息部分
    ，命被上訴人永德公司及游玉霜如數給付，及就上開不應准
    許之部分，為上訴人敗訴之諭知，並駁回該些部分假執行之
    聲請，均核無不合，是以，被上訴人永德公司及游玉霜之附
    帶上訴及上訴人其餘之上訴，均無理由，應予駁回。
七、本件事證已臻明確，兩造其餘之主張及攻擊防禦方法，經本
    院審酌後認對判決結果不生影響，爰不逐一論列，附此敘明
    。
八、據上論結，本件上訴為一部有理由、一部無理由，附帶上訴
    為無理由，依智慧財產案件審理法第1條，民事訴訟法第450
    條、第449條第1項、第463條、第79條、第85條第2項，判決
    如主文。
中　　華　　民　　國　　111 　年　　9 　　月　　29　　日
                          智慧財產第二庭
                            審判長法  官　彭洪英
                                  法  官　汪漢卿
                                  法  官　曾啓謀
以上正本係照原本作成。
不得上訴。
中　　華　　民　　國　　111 　年　　10 　 月　　5　　日
　　　　　　　　　　　　　        書記官　丘若瑤
  附表
編號 商品廠牌及商品名稱於原判決附表一編號 原審卷一頁數 原判決附表二編號 損害賠償金額(新臺幣)  1 1、4、19 第19、22、37頁 2、4、20、105、106、113、121、133、134、135、161、162 2萬元  2 2、3 第20、21頁 1、3、101、120、145、153 1萬元  3 5、6、7 第23至25頁 5至7、91、92、117、142至144、167 2萬元  4 8、9、10、14  第26至28頁、第32頁 8至11、93至96、115、119、127、138至141、150至152 2萬元  5 11 第29頁 14、99．123、149、154 1萬元  6 12、13 第30、31頁 12、13、97 98、118、122、128、147、148、155、163 1萬元  7 15 第33頁 15、100、114、146、164 1萬元  8 16、17、18、20 第34至36頁、第38頁 16至19、102至104、112、116、126、136、137、156至160 2萬元  9 21、22 第39、40頁 21、22、107、108、131、132、165、166 1萬元 10  23、24、32 第41、42、50頁 23、24、109至111、124、125、129、130 2萬元 11 25、26、27、28、29、30 第43至48頁 25至56、57至80 3萬元 12 31 第49頁 81至90 1萬元 共計    19萬元